【裁判字號】    96,交聲,1524
【裁判日期】    970502
【裁判案由】    聲明異議
【裁判全文】
臺灣臺中地方法院交通事件裁定        96年度交聲字第1524號
原處分機關  交通部公路總局嘉義區監理所臺南監理站
異  議  人
即受處分人  甲○○
上列受處分人因違反道路交通管理處罰條例案件，對於交通部公
路局嘉義區監理所臺南監理站於民國96年8月16日所為之處分（
嘉監南字第裁74-GD0000000號裁決書），聲明異議，本院裁定如
下：
    主  文
異議駁回。
    理  由
一、原處分機關略以：異議人即受處分人（下稱受處分人）甲○
    ○於民國九十六年六月十一日二十時五十八分許，駕駛車牌
    號碼Ｄ２－３３００號自小客車，行駛臺中市○○路與中正
    路口，因「禁止左轉處左轉」及「拒絕停車接受稽查而逃逸
    」等違規，為警逕行舉發，並經原處分機關於九十六年八月
    十六日以嘉監南字第裁七四－ＧＤ0000000號裁處罰
    鍰新臺幣（下同）六百元、三千元，合計三千六百元，並記
    違規點數二點。
二、受處分人聲明異議意旨略以：本件違規案，缺乏事實證據，
    只以員警二人「指揮棒，鳴警笛」稽查，做為舉發，不見證
    據，只見推理，又違規路口為夜市○○○○道能夠逃逸嗎？
    且受處分人任教大學三十年，明理知恥，更不會逃逸云云。
三、按汽車駕駛人轉彎時，有不依標誌、標線、號誌指示之情形
    者，處六百元以上一千八百元以下罰鍰，並記違規點數一點
    。另按汽車駕駛人，駕駛汽車有違反道路交通管理處罰條例
    之行為，經交通勤務警察或依法令執行交通稽查任務人員制
    止時，不聽制止或拒絕停車接受稽查而逃逸者，除按各該條
    規定處罰外，處三千元以上六千元以下罰鍰，並記違規點數
    一點，道路交通管理處罰條例第四十八第一項第二款、第六
    十條第一項、第六十三條第一項第一款分別定有明文。
四、經查，受處分人於上開時、地駕駛車牌號碼Ｄ２－３３００
    號自小客車有「禁止左轉處左轉」及「拒絕停車接受稽查而
    逃逸」等違規事實，業據舉發本件交通違規事件之警員即證
    人林盈三到庭結證稱：「（問：本件舉發情形？）二十至二
    十二時是執行中正路段交通違停，我站在中正路與中華路口
    ，在中正路上，往中港路的方向，發現該部車違規左轉，指
    揮棒就舉起來，我就吹哨子攔停，但那部車沒有停車．．．
    」、「我發現這部車的時候，該部車子已經打燈準備左轉，
    已經轉進到路中間了，我舉起指揮棒時，車子已經轉進中正
    路，但還沒有到我們前面，我攔停的時候，旁邊並沒有其他
    的車子。當時中正路是紅燈，所以旁邊沒有其他車子，我們
    看車子進來的時候，我就將指揮棒舉高四十五度角，我同時
    吹哨，吹幾聲我沒有印象，但一般我們會連續吹，是吹長音
    ，車子就加速往前走，因為我看車子的行進速度有加快，車
    子沒有按照指示停車，我們就記下車號，回去查車籍資料後
    ，確定有該車號，就逕行舉發」等語，一同值勤之警員即證
    人林志明亦到庭結證稱：「（問：本件舉發情形？）我有印
    象。當天我和乙○○○○在中正與中華西路口常態性取締交
    通違規，有一部小客車從中華路違規左轉中正路口，我和乙
    ○○○○都有看到，乙○○○○立刻吹哨鳴笛，但那部車不
    停車，我們都有看到車號，同時覆誦，乙○○○○就將車號
    登載在告發單上，之後就由乙○○○○回去查詢車籍資料及
    作後續舉發的處理。」、「（問：當時你有做任何吹哨或其
    他交通指揮的動作？）我沒有，都是由乙○○○○吹哨．
    ．．」、「（問：本件從中華路左轉過來時，你們有舉指揮
    棒嗎？）一定有，我們在那邊告發至少一、二百張的罰單，
    都是違規左轉的，本件的告發，指揮棒是乙○○○○舉的．
    ．．」、「．．．我們要舉發一定要兩個人同時看到車牌，
    要覆誦一樣，以防錯誤，才會開單舉發，我和乙○○○○在
    該處值勤的結果，大部分車輛會依照指示停車，本件我記得
    車牌比較特殊，因為車號後面是相同對數的號碼。」等語，
    可知證人林盈三、林志明分別證述之情節互核一致。再參以
    證人林盈三、林志明與受處分人本不相識，毫無怨隙，於執
    行公務期間，殊無故意誣陷受處分人之動機或必要；況且，
    證人林盈三、林志明均係公務人員，就所執行之取締勤務本
    當依法為之，倘有誣贓民眾之違法情事，即應承擔相關之行
    政責任，甚至刑事責任，尤以二人到院所陳，均係於供前具
    結，若有虛偽，即觸犯偽證罪名，對於渠等之公職身分及自
    身權益影響甚鉅，衡諸情理，亦難想像證人林盈三、林志明
    有何要甘冒自己受行政處分或刑罰之危險，而故意構陷受處
    分人有違規情事之可能。本院復查無任何證據足資證明執勤
    警員有捏造事實、違法取締之情事，據上，應認證人林盈三
    、林志明上開證詞，均符實情，堪予採信。此外，尚有舉發
    違反道路交通管理事件通知單、現場圖、照片附卷可稽，受
    處分人確有於上開時、地駕駛汽車於禁止左轉處左轉，且拒
    絕稽查逃逸之違規事實，至臻明確，受處分人空言否認違規
    ，要無足取。從而，原處分機關據以援引上開規定裁處罰鍰
    六百元、三千元，合計三千六百元，並記違規點數二點，核
    無違誤，罰鍰金額亦屬妥適，本件聲明異議為無理由，應予
    駁回。
五、據上論斷，應依道路交通管理處罰條例第八十七條第二項，
    道路交通案件處理辦法第十九條規定，裁定如主文。
中    華    民    國    97    年    5     月    2     日
                        交通法庭  法  官  莊嘉蕙
上正本證明與原本無異。
如不服本裁定應於送達後五日內向本院提出抗告狀。
                                  書記官  魏愛玲
中    華    民    國    97    年    5     月    2     日


司法院資訊處製作；財團法人民間司法改革基金會備份。
